【裁判字號】    98,上訴,1458
【裁判日期】    981022
【裁判案由】    違反毒品危害防制條例
【裁判全文】
臺灣高等法院高雄分院刑事判決        98年度上訴字第1458號
上  訴  人
即  被  告  甲○○
上列上訴人因違反毒品危害防制條例案件，不服臺灣高雄地方法
院98年度審訴字第1764號中華民國98年9 月16日第一審判決（起
訴案號：臺灣高雄地方法院檢察署98年度毒偵字第1866號），提
起上訴，本院判決如下：
     主  文
上訴駁回。
     理  由
一、按不服地方法院之第一審判決而上訴者，應向管轄第二審之
    高等法院為之，且上訴書狀應述具理理由。第二審法院認
    為上訴書狀未述理由或上訴有刑事訴訟法第362 條前段之
    情形者，應以判決駁回之，刑事訴訟法第361 條第1 項、第
    36 7條前段定有明文。所謂不服第一審判決之具體理由，必
    係依卷內既有訴訟資料或提出新事證，指摘或表明第一審判
    決有何採證認事、用法或量刑等足以影響判決本旨之不當或
    違法，而構成應予撤銷之具體事由，始足當之；倘僅泛言原
    判決認定事實錯誤、違背法令、量刑失之過重或輕縱，而未
    指出具體事由，或形式上雖已指出具體事由，然該事由縱使
    屬實，亦不足以認為原判決有何不當或違法者，皆難謂係具
    體事由，俾與第二審上訴制度在請求第二審法院撤銷、變更
    第一審不當或違法之判決，以實現個案救濟及節制濫行上訴
    之立法目的相契合。是倘上訴人之上訴書狀雖述上訴理由
    ，惟並未具體述第一審判決有何不當或違法情形，即與未
    述具體理由無異，所為上訴，即非適法。
二、本件上訴人即被告甲○○不服原判決，上訴理由略以：被告
    因身染疥瘡皮膚病，欠缺常識而誤信朋友說施用毒品可治病
    ，致而觸犯刑章，行為後已坦犯行，深表悛悔，請予從輕科
    處云云。
三、經查被告自83年起即有施用毒品之前科，歷經多次觀察、勒
    戒、強制戒治及被處徒刑執行完畢，此有臺灣高等法院被告
    前案紀錄表在卷可考。而被告所犯之施用第一級毒品罪，法
    定刑為6 月以上5 年以下有期徒刑，被告係於其前因施用第
    一級毒品，因減刑所處有期徒刑5 月，於97年12月31日執行
    完畢後，5 年內故意再犯本案，為累犯，應依法加重其刑，
    原審科處有期徒刑10月，量刑已屬偏輕。被告上訴意旨並未
    指摘原判決於認定事實，適用法律及量定刑罰有何違法或不
    當，僅泛指其係因患皮膚病，誤信朋友之言，為治病而施用
    毒品，犯後已坦承犯竹，深澸悔悟，請求從輕科刑，自難謂
    係具體理由，其上訴即非適法，爰予駁回，並不經言詞辯論
    為之。
四、據上論斷，應依刑事訴訟法第367 條前段、第372 條，判決
    如主文。
中    華    民    國    98    年    10    月    22    日
                  刑事第四庭    審判長法  官  蕭權閔
                                      法  官  林水城
                                      法  官  陳吉雄
以上正本證明與原本無異。
如不服本判決應於收受本判決後10日內向本院提出上訴書狀，其
未述上訴理由者，並得於提起上訴後10日內向本院補提理由書
狀（均須按他造當事人之人數附繕本)「 切勿逕送上級法院」。
中    華    民    國    98    年     10   月    22    日
                                      書記官  郭蘭蕙


司法院資訊處製作；財團法人民間司法改革基金會備份。
